es: Mobiliario > Mobiliario de oficina > Escritorios: Escritorios para computadora; Escritorios ejecutivos; Escritorios para gaming; Escritorios infantiles; Mostradores de recepción; Escritorios tipo secreter; Escritorios de pie; Escritorios de escritura
nl: Meubelen > Kantoormeubelen > Bureaus: Computerbureaus; Directiebureaus; Gamingbureaus; Kinderbureaus; Receptiebalies; Secretaires; Zit-stabureaus; Schrijfbureaus
ko: 가구 > 사무용 가구 > 책상: 컴퓨터 책상; 임원용 책상; 게이밍 책상; 아동용 책상; 리셉션 데스크; 세크러테리 책상; 스탠딩 책상; 서재 책상
tr: Mobilyalar > Ofis Mobilyaları > Büro Masaları: Bilgisayar masaları; Yönetici masaları; Oyuncu masaları; Çocuk çalışma masaları; Resepsiyon bankoları; Sekreter masaları; Ayakta çalışma masaları; Yazı masaları
it: Arredamento > Mobili da ufficio > Scrivanie: Scrivanie per computer; Scrivanie direzionali; Scrivanie da gaming; Scrivanie per bambini; Banconi reception; Scrivanie a ribalta; Scrivanie regolabili in altezza; Scrittoi
zh-TW: 家具 > 辦公室家具 > 辦公桌: 電腦桌; 主管辦公桌; 電競桌; 兒童書桌; 接待桌; 秘書桌; 站立式辦公桌; 寫字桌
ru: Мебель > Офисная мебель > Письменные столы: Компьютерные столы; Столы руководителя; Игровые столы; Детские парты и столы; Стойки ресепшен; Столы-секретеры; Столы для работы стоя; Письменные столы
pt-BR: Móveis > Móveis para escritório > Escrivaninhas: Mesas de computador; Mesas executivas; Mesas gamer; Mesas infantis; Balcões de recepção; Escrivaninhas do tipo secretária; Mesas com regulagem de altura; Escrivaninhas
th: เฟอร์นิเจอร์ > เฟอร์นิเจอร์สำนักงาน > โต๊ะทำงาน: โต๊ะคอมพิวเตอร์; โต๊ะผู้บริหาร; โต๊ะเกมมิ่ง; โต๊ะเด็ก; โต๊ะต้อนรับ; โต๊ะเลขานุการ; โต๊ะปรับระดับยืน; โต๊ะเขียนหนังสือ
sv: Möbler > Kontorsmöbler > Skrivbord: Datorbord; Chefsbord; Gamingskrivbord; Skrivbord för barn; Receptionsdiskar; Sekretärer; Höj- och sänkbara skrivbord; Skrivbord
pt-PT: Mobiliário > Mobiliário de escritório > Secretárias: Secretárias para computador; Secretárias executivas; Secretárias de gaming; Secretárias para crianças; Secretárias de receção; Secretárias clássicas; Secretárias ajustáveis em altura; Secretárias de escritório
hu: Bútor > Irodai bútorok > Íróasztalok: Számítógépasztalok; Vezetői íróasztalok; Gamer asztalok; Gyerek íróasztalok; Recepciós pultok; Szekreterek; Álló íróasztalok; Íróasztalok
sl-SI: Pohištvo > Pisarniško pohištvo > Pisalne mize: Računalniške mize; Direktorske mize; Igralne mize; Otroške mize; Mize za recepcijo; Tajniške mize; Stoječe mize; Pisalne mize
vi: Đồ gỗ > Nội thất văn phòng > Bàn: Bàn máy tính; Bàn giám đốc; Bàn gaming; Bàn học trẻ em; Bàn lễ tân; Bàn làm việc kiểu secretary; Bàn đứng; Bàn viết
pl: Meble > Meble biurowe > Biurka: Biurka komputerowe; Biurka gabinetowe; Biurka gamingowe; Biurka dziecięce; Lady recepcyjne; Sekretarzyki; Biurka do pracy na stojąco; Biurka do pisania
fr: Meubles > Meubles de bureau > Bureaux: Bureaux d’ordinateur; Bureaux de direction; Bureaux de jeu; Bureaux pour enfants; Banques d’accueil; Secrétaires; Bureaux assis-debout; Bureaux d’écriture
hr-HR: Namještaj > Uredski namještaj > Radni stolovi: Računalni stolovi; Uredski stolovi; Stolovi za igranje; Dječji stolovi; Stolovi za recepciju; Tajnički stolovi; Stolovi za stajanje; Pisaći stolovi
cs: Nábytek > Kancelářský nábytek > Psací stoly: Počítačové stoly; Manažerské stoly; Herní stoly; Dětské psací stoly; Recepční pulty; Sekretáře; Polohovací stoly; Psací stoly
ja: 家具 > オフィス家具 > 机・デスク: パソコンデスク; エグゼクティブデスク; ゲーミングデスク; 学習机・キッズデスク; 受付デスク; セクレタリーデスク; スタンディングデスク; ライティングデスク
nb: Møbler > Kontormøbler > Skrivebord: Datapulter; Lederpulter; Gamingpulter; Skrivebord for barn; Resepsjonsdisker; Skatoll; Heve- og senkepulter; Skrivebord
el: Έπιπλα > Έπιπλα γραφείου > Γραφεία: Γραφεία υπολογιστή; Γραφεία διευθυντή; Γραφεία gaming; Παιδικά γραφεία; Έπιπλα ρεσεψιόν; Γραφεία σεκρετέρ; Γραφεία όρθιας θέσης; Γραφεία μελέτης
sk-SK: Nábytok > Kancelársky nábytok > Pracovné stoly: Počítačové stoly; Manažérske stoly; Herné stoly; Detské písacie stoly; Recepčné pulty; Sekretárske písacie stoly; Výškovo nastaviteľné stoly; Písacie stoly
ro-RO: Mobilier > Mobilier de birou > Birouri: Birouri pentru calculator; Birouri executive; Birouri pentru gaming; Birouri pentru copii; Birouri de recepție; Birouri de secretar; Birouri pentru lucrul în picioare; Birouri de scris
fi: Huonekalut > Toimistokalusteet > Työpöydät: Tietokonepöydät; Johtajantyöpöydät; Pelipöydät; Lasten työpöydät; Vastaanottotiskit; Kirjoituslipastot; Seisomatyöpöydät; Kirjoituspöydät
lt-LT: Baldai > Biuro baldai > Rašomieji stalai: Kompiuterių stalai; Vadovo darbo stalai; Žaidimų stalai; Vaikų stalai; Registratūros stalai; Sekreterai; Reguliuojamo aukščio darbo stalai; Rašomieji stalai
zh-CN: 家具 > 办公家具 > 书桌/写字台/办公桌: 电脑桌; 行政办公桌; 电竞桌; 儿童书桌; 接待台; 翻板书桌; 站立式办公桌; 写字桌
bg-BG: Мебели > Офис мебели > Бюра: Компютърни бюра; Директорски бюра; Геймърски бюра; Детски бюра; Бюра за рецепция; Секретарски бюра; Регулируеми бюра; Бюра за писане
da: Møbler > Kontormøbler > Skriveborde: Computerskriveborde; Chefskriveborde; Gamerborde; Skriveborde til børn; Receptionsskranker; Sekretærskriveborde; Hæve-sænkeborde; Skriveborde
de: Möbel > Büromöbel > Schreibtische: Computertische; Chefschreibtische; Gaming-Tische; Kinderschreibtische; Empfangstheken; Sekretäre; Stehschreibtische; Schreibtische
en: Furniture > Office Furniture > Desks: Computer Desks; Executive Desks; Gaming Desks; Kids' Desks; Reception Desks; Secretary Desks; Standing Desks; Writing Desks